最　高　行　政　法　院　裁　定
                                     100年度裁字第1739號
聲  請  人　陳建燁
訴訟代理人　林世勳　律師
上列聲請人因與相對人臺南市政府間殯葬管理條例事件，聲請停
止執行，本院裁定如下：
    主  文
聲請駁回。
聲請訴訟費用由聲請人負擔。
    理  由
一、按「行政訴訟繫屬中，行政法院認為原處分或決定之執行將
    發生難於回復之損害，且有急迫情事者，得依職權或依聲請
    裁定停止執行。但於公益有重大影響者或原告之訴在法律上
    顯無理由者，不得為之。」行政訴訟法第116條第2項定有明
    文。是聲請停止執行，須有避免難於回復損害之急迫必要性
    ，始得為之。又此所謂「難於回復之損害」，係指其損害不
    能回復原狀，或不能以金錢賠償，或在一般社會通念上，如
    為執行可認達到回復困難之程度而言。是其損害若得以金錢
    填補，原則上難謂有「難於回復之損害」。
二、本件聲請人於民國93年間檢送事業計畫書，向原臺南縣政府
    （嗣於99年12月25日因臺南縣市合併，其業務由改制後之臺
    南市政府承受，下稱相對人）申請在其所有坐落臺南縣關廟
    鄉○○○段323、323-1地號土地（下稱系爭土地）上設置「
    大西天佛寺蓮花寶塔」骨灰（骸）存放設施，經相對人以93
    年11月11日府民殯字第0930219160號函（下稱相對人93年函
    ）同意籌設。嗣相對人以聲請人未於核准之日起1年內施工
    ，且聯外道路寬度問題亦未符規定等由，以95年8月11日府
    民殯字第0950172180號處分書廢止相對人93年函，聲請人不
    服，對之提起訴願，經內政部訴願決定以聲請人未違反殯葬
    管理條例第7條第3項規定，予以撤銷。相對人乃以96年5月
    23日府民殯字第0960084719號函通知聲請人，相對人93年函
    ：「同意籌設許可」之處分效力仍繼續存在。嗣因民眾陳情
    ，經相對人查得「大西天佛寺蓮花寶塔」基地西南方371公
    尺處設有「瑞泉加油站」，旋以99年1月15日府民殯字第099
    0014893號函通知聲請人暫緩施工，並依行政程序法第117條
    前段規定，以99年3月12日以府民殯字第0990060011號處分
    書（下稱原處分）撤銷相對人93年函。聲請人不服，循序提
    起行政訴訟，經原審判決撤銷訴願決定及原處分。相對人不
    服，提起上訴後，聲請人向本院聲請停止原處分之效力。聲
    請意旨略謂：（一）依本院97年度裁字第4594號及95年度裁
    字第2380號裁定，停止執行聲請案之審查，不宜過於拘泥於
    條文規定之審查次序，宜在「保全之急迫性」與「本案權利
    存在之蓋然率」二個衡量因素之間，於本案請求勝訴機率甚
    大時，降低保全急迫性之標準。（二）本件行政訴訟之第一
    審判決結果為聲請人勝訴，因此「本案權利存在之蓋然率」
    甚高。又系爭「大西天佛寺蓮花寶塔」之基地已開挖完成，
    且時序上將進入夏季，正值雨水甚多之際，依據已往經驗該
    已開挖部分，將會有至少2公尺深之積水情形，加以該基地
    之安全圍籬已有部分因長期工程延宕而有毀壞情形，若鄰近
    地區人員誤闖，稍有不慎，恐釀溺水之憾事。再聲請人之許
    可遭相對人撤銷，招致無法施工之結果，勢必導致承攬工程
    之營造商損害，且隨時間正逐漸擴大中，非停止原處分之效
    力，無以停止該損害。至營造商之停工損失及聲請人營運時
    間延宕之損害，縱可以金錢填補之，但其金額過鉅或計算有
    困難時，為避免相對人將來負擔過重之金錢支出，或延伸耗
    費社會資源之不必要爭訟，故依行政訴訟法第116條第2項規
    定，聲請於聲請人對原處分提起之撤銷訴訟裁判確定前，停
    止原處分之效力等語。
三、經查：本件聲請人聲請停止執行之原處分，其內容係撤銷相
    對人原同意聲請人於系爭土地上籌設「大西天佛寺蓮花寶塔
    」骨灰（骸）存放設施之相對人93年函，即原處分之效果係
    使聲請人無於系爭土地上籌設「大西天佛寺蓮花寶塔」骨灰
    （骸）之許可，而依聲請人主張，聲請人因原處分之執行，
    將受因停工所致之債務不履行及聲請人營運時間延宕之損害
    ，惟此等損害，性質上均屬金錢之損失，自非不得以金錢予
    以填補，依首開所述，原則上自難因此而謂聲請人有因原處
    分之執行，致有難於回復之損害。況聲請人就其所稱損害之
    金額，亦未釋明，則其率以為避免相對人將來負擔過重之金
    錢支出，或延伸耗費社會資源之不必要爭訟，而主張應認有
    難於回復之損害云云，核無可採。另縱如聲請人主張，系爭
    「大西天佛寺蓮花寶塔」之基地已開挖完成，於夏季恐因積
    水致有鄰近地區人員誤闖而溺水情事，亦屬聲請人應將其所
    主張有毀壞之基地安全圍籬予以修復，以維工地安全之問題
    ，尚與籌設許可即相對人93年函有否遭撤銷及原處分之執行
    等節無涉。故聲請人據以主張原處分若不停止執行，將發生
    難於回復之損害，且有急迫情事云云，自無可採。再依行政
    訴訟法第116條規定，聲請停止執行之原處分，本案之勝訴
    機率較高，並非應否准停止執行之要件。至聲請人援引之本
    院97年度裁字第4594號及95年度裁字第2380號裁定，並非本
    院判例，且該等裁定之事實與本件不同，並該等裁定亦未因
    如聲請人主張之論述而准停止執行，故聲請人以其本案於原
    審已獲勝訴判決，故其本案之勝訴機率極大，應認有保全之
    急迫性，應准停止執行云云，亦無可採。綜上所述，聲請人
    本件停止執行之聲請，核與首揭規定要件不符，其聲請尚難
    准許，應予駁回。
四、據上論結，本件聲請為無理由。依行政訴訟法第104條、民
    事訴訟法第95條、第78條，裁定如主文。
中　　華　　民　　國　　100　 年　　7　　 月　　21　　日
                    最高行政法院第三庭
                        審判長法官　黃　璽　君
                              法官　楊　惠　欽
                              法官　吳　東　都
                              法官　陳　金　圍
                              法官　蕭　惠　芳

以  上  正  本  證  明  與  原  本  無  異
中　　華　　民　　國　　100　 年　　7　　 月　　21　　日
　　　　　　　　　　　　　　　書記官　張　雅　琴